臺灣臺中地方法院刑事裁定
111年度單禁沒字第105號
聲  請  人  臺灣臺中地方檢察署檢察官
被      告  顏素麗


上列聲請人因被告違反毒品危害防制條例案件（110年度毒偵字
第3763號），聲請單獨宣告沒收（111年度聲沒字第70號），本
院裁定如下：
    主    文
扣案如附表所示之物，均沒收銷燬之。
    理    由
一、聲請意旨略以：被告顏素麗因違反毒品危害防制條例案件，
    經臺灣臺中地方檢察署（下稱臺中地檢署）檢察官以110年
    度毒偵字第3763號為不起訴處分確定；而扣案之第一級毒品
    海洛因6 包【合計淨重3.58公克，驗餘淨重3.55公克，空包
    裝總重1.28公克，純度54.09% ，純質淨重1.94公克，扣存
    臺中地檢署110 年度毒保字第320號（扣押物品清單登載毛
    重為2.78公克，經鑑定機關法務部調查局濫用藥物實驗室拆
    封實際稱得毛重為4.86公克）】、第二級毒品甲基安非他命
    1包（驗餘淨重0.0928公克，110年度安保字第1338號）及含
    甲基安非他命成分之吸食器1 組（110年度保管字第4624號
    ）等物，均屬違禁物，有法務部調查局濫用藥物實驗室110
    年12月8 日調科壹字第11023016680號鑑定書、衛生福利部
    草屯療養院110年11月12日草療鑑字第1101100160號鑑驗書
    在卷足證，爰依刑法第40條第2項、毒品危害防制條例第18
    條第1 項前段，聲請宣告沒收並銷燬之等語。
二、按違禁物，不問屬於犯罪行為人與否，沒收之，且得單獨宣
    告沒收，刑法第38條第1項及第40條第2項分別定有明文；又
    查獲之第一、二級毒品，不問屬於犯罪行為人與否，均沒收
    銷燬之，毒品危害防制條例第18條第1項亦有明定。
三、經查：
  ㈠被告顏素麗基於施用第一級、第二級毒品之犯意，於民國110
    年11月4日12時30分許，在臺中市○○區○○○道0段000巷0弄0號
    工作地點2樓房間，以將海洛因、甲基安非他命等毒品均置
    入玻璃球內燒烤後吸食其煙霧之方式，同時施用第一級毒品
    海洛因及第二級毒品甲基安非他命1次。嗣於110年11月4日1
    5時30分許，在上址前另案為警緝獲，嗣經其同意搜索，會
    同警方在上址2樓房間內，扣得如附表編號1、2、3所示之物
    ，並經被告同意採集其尿液送驗，結果呈可待因、嗎啡、安
    非他命、甲基安非他命陽性反應而查獲上情，有正修科技大
    學超微量研究科技中心110年11月22日尿液檢驗報告在卷可
    考；然被告前於109年間，因施用毒品案件，經臺中地檢署
    檢察官以109年度毒偵字第1922號提起公訴，嗣因毒品危害
    防制條例修正，經本院以109年度訴字第1675號裁定送法務
    部○○○○○○○○○○附設勒戒處所觀察、勒戒後，認無繼續施用毒
    品之傾向，於110年12月16日釋放，而被告前開所涉施用第
    一級、第二級毒品案件，係在上開觀察、勒戒釋放之前，為
    該觀察、勒戒效力所及，而無再行聲請裁定觀察勒戒之必要
    ，故臺中地檢署檢察官就被告前開施用第一、二級毒品之犯
    行，於111年1月3日以110年度毒偵字第3763號為不起訴處分
    確定等情，有該不起訴處分書及臺灣高等法院被告前案紀錄
    表等資料附卷可稽，並經本院核閱前開臺中地檢署110年度
    毒偵字第3763號、110年度核交字第3870號卷宗屬實。
  ㈡又該案扣案如附表編號1所示之物，經送驗後均檢出含有第一
    級毒品海洛因成分等情，有法務部調查局濫用藥物實驗室11
    0年12月8日調科壹字第11023016680號鑑定書附卷可稽（見1
    10年度核交字第3870號卷第5頁），另扣案如附表編號2、3
    所示之物，經送驗後，均檢出含有第二級毒品甲基安非他命
    成分等情，亦有衛生福利部草屯療養院110年11月12日草療
    鑑字第1101100160號鑑驗書在卷可查（見110年度核交字第3
    870號卷第9 頁），而附表編號3所示之吸食器，既已附著有
    第二級毒品甲基安非他命，且以現今所採行之鑑驗方式，無
    法將吸食器殘留之毒品與吸食器完全析離，應整體視為查獲
    之毒品，從而，扣案如附表編號1、2、3所示之物，確分屬
    毒品危害防制條例第2條第2項第1款、第2款所管制之第一級
    毒海洛因（附表編號1）、第二級毒品甲基安非他命（附表
    編號2、3），均屬違禁物無訛；另盛裝前開海洛因之包裝袋
    6 只、甲基安非他命之包袋袋1只，以現今所採行之鑑驗方
    式，亦無法將毒品與包裝袋完全析離，應整體視為查獲之毒
    品。是以，扣案如附表所示之物，既分別為第一級毒品海洛
    因、第二級毒品甲基安非他命，均應依毒品危害防制條例第
    18條第1項前段規定，不問屬於犯罪行為人與否，均沒收銷
    燬之。至因鑑驗而耗用部分既已滅失，自毋庸再宣告沒收銷
    燬。
  ㈢綜上，聲請意旨就附表所示扣案物品聲請單獨宣告沒收銷燬
    ，揆諸前揭規定與說明，洵無不合，應予准許。
四、依刑事訴訟法第220條、第455條之36第2項，毒品危害防制
    條例第18條第1 項前段，刑法第40條第2 項，裁定如主文。
中　　華　　民　　國　　111 　年　　2 　　月　　11　　日
                  刑事第八庭    法  官  江文玉
上正本證明與原本無異。
如不服本裁定，應於送達後五日內，向本院提出抗告狀。
　　                            書記官  黃珮華
中　　華　　民　　國　　111 　年　　2 　　月　  11　　日
【附表】
編號 扣案物品及數量 鑑驗結果 1 第一級毒品海洛因6包（110年度毒保字第320號扣押物品清單） 法務部調查局濫用藥物實驗室110年12月8日調科壹字第11023016680號鑑定書： 送驗粉塊狀檢品6包經檢驗均含有第一級第6項毒品海洛因成分，合計淨重3.58公克（驗餘淨重3.55公克，空包裝總重1.28公克），純度54.09%，純質淨重1.94公克。 2 第二級毒品甲基安非他命1包（110 年度安保字1338號扣押物品清單） 衛生福利部草屯療養院110 年11月12日草療鑑字第1101100160號鑑驗書： 1.送驗數量0.0974公克 2.驗餘數量0.0928公克 3.檢出結果：第二級毒品 　          甲基安非他命 3 含有第二級毒品甲基安非他命成分之吸食器1組（110 年度保管字4624號扣押物品清單） 衛生福利部草屯療養院110 年11月12日草療鑑字第1101100160號鑑驗書： 1.送驗數量：乙組 2.檢餘數量：乙組 3.檢出結果：第二級毒品 　          甲基安非他命